臺灣高等法院刑事裁定
109年度聲再字第191號
再審聲請人
即受判決人  許銘利


選任辯護人  李大偉律師
            林裕洋律師
上列聲請人因貪污治罪條例案件，對於本院105年度上訴字第583
號，中華民國106年7月6日第二審確定判決（第一審案號：臺灣
新北地方法院103年度訴字第222號，第二審案號：本院105年度
上訴字第583號，第三審案號：最高法院106年度台上字第3114號
，起訴案號：臺灣新北地方檢察署102年度偵字第29885號、102
年度偵字第29882號、第29883號、第29884號、第29985號），聲
請再審，本院裁定如下：
    主  文
再審之聲請駁回。 
    理  由
一、聲請再審意旨略以：本件再審聲請人即受判決人甲○○（下稱
    聲請人）就下列所列的證據，為原審漏未審酌，且足以動搖
    原確定判決所認定的事實聲請再審，其分述如下：
　㈠按刑法第一百三十二條第一項所謂「應秘密」者，係指文書
    、圖畫、消息或物品等與國家政務或事務上具有利害影響而
    應守秘密者而言；且所稱洩漏乃謂使不應知悉秘密的他人得
    知秘密內容而言。是以，構成洩密罪自應有秘密存在，並於
    知悉秘密後，使他人得知悉秘密內容為要件。次按，刑法第
    一百三十二條第一項之罪，係以應秘密之文書、圖畫、消息
    或物品為其客體，故如某特定人對於該項文書有請求公務員
    朗讀或令其閱覽之權利，則此項文書對於某特定人即無秘密
    之可言，因而公務員縱使有將此項文書洩漏或交付於該特定
    人情事，亦難以該條項之罪責相繩（最高法院31年上字第28
    8號判例意旨參照）。又刑法明文處罰之公務員各種包庇他
    人犯罪之行為，所指「包庇」，即包攬庇護之意，固與單純
    不舉發之消極縱容有別，而須有積極掩蔽庇護之行為，始能
    成立。
　㈡經查，洪利忠於102年11月15日法務部廉政署調查時證述：有
    配合甲○○巡官取締色情；由甲○○拿勤務指揮中心的檢舉信函
    ，來找我討論要取締的方式，目標就是以檢舉人所檢舉目標
    為主，有時要我們協助找線索等語（見偵卷102年偵字第298
    85號卷一第111頁背面）；於102年11月10日偵查時證述：我
    要補充我們查緝的目標是從勤指中心民眾檢舉會交辦給行政
    組和督察組，行政組是業務承辦單位，我們去抓的目標，多
    是由甲○○拿檢舉信來找我，討論要如何查緝；和甲○○多是為
    了討論案情及查緝時間、地點；一般來說甲○○拿檢舉函過來
    ，他會跟我說檢舉的內容，我會打給沈○○或阿德，請他們過
    來看；我會問他們有沒有去過這間店，如果有去，會請他們
    說該店的收費流程及情形；之後會找人去作客，我們在外埋
    伏配合（見偵卷102年偵字第29885號卷一第174頁背面）；
    於102年12月25日偵查時證述：原則上甲○○在行政組查緝的
    色情專案，都會請我配合執行，除了我放假以外。甲○○會到
    派出所找我，希望我可以幫忙查緝色情，會將有檢舉的店家
    告訴我，要我想辦法查緝，他也可以有交代等語明確（見偵
    卷102年偵字第29885號卷二第508頁）。
　㈢且洪利忠於103年8月13日第一審審理時具結證述：我在蘆洲
    分局延平派出所擔任查緝勤務專案人員；有查緝色情行業；
    進行查緝勤務就是先安排線民去探訪，確定他們營業方式之
    後再想辦法查緝；就是分局的承辦單位會告知遭檢舉對象，
    或是說我的線會告訴我哪家養身館有在經營色情行業；甲○○
    會來拜託我幫他查緝色情及賭博電玩的案件；他會告知我哪
    一家有在做，要查緝或是哪家汽車旅館要進行埋伏，然後請
    我一起配合查緝；在延平派出所見面，我們有交談，大概是
    談論他們行政組被檢舉的事，還有外面養生館有被檢舉的事
    情，以及捉交案件等事；有可愛養身館，好像還有富瑤養身
    館，還有一家我不太記得，因為蘆洲有很多家養生館，他大
    概講了3家左右；因為當時警察局有規定要抓被檢舉的養生
    館才算績效，所以應該是要我配合去查緝這幾家養生館等語
    明確（見第一審103年8月13日審理筆錄）。
　㈣由上足證，聲請人與洪利忠之職務均為查緝色情業者，聲請
    人平時均會找洪利忠配合查緝，則就本案查緝可愛養生館等
    色情業者之訊息，對甲○○及洪利忠而言，均有知悉之權利，
    非屬秘密，且聲請人將查緝可愛養生館之訊息，係請洪利忠
    配合查緝可愛養生館，從未請洪利忠將相關訊息透漏予他人
    ，至為灼然，聲請人之行為自與洩密無涉。則原確定判決認
    ：聲請人再「推由洪利忠」洩密予色情業者等情，除無任何
    證據可證明外，就上開對聲請人有利證據及事實亦漏未調查
    斟酌。
　㈤次查，沈○○於102年12月10日法務部廉政署調查時證述：我差
    不多是在8月中旬左右，因為我都有配合警察辦案，有一次
    我在延平派出所參加警方的查緝會議，當時蘆洲派出所的副
    所長拿出了一張轄區列管的半套店排名表，其中可愛會館是
    名列榜首查緝對象，該名副所長問我要怎麼抓，我當時就有
    告訴他應該要如何取締，我就是因為知道可愛會館被取締之
    消息，才會告訴侯○○要退出可愛會館之經營，以免遭潑及等
    語（見偵卷102年偵字第29885號卷一第440頁）；沈○○於103
    年8月13日第一審審理時具結證述：洪利忠不會提特定的店
    家，只會說這禮拜要查色情。他有時會先拿經費讓我們先去
    消費，探路看看是否業者有不法情事再回報給他等語（見第
    一審卷二第38頁及其背面）；侯○○於103年8月13日第一審審
    理時具結證述：洪利忠聊這禮拜他們要抓什麼業績，要我幫
    他們去探路，大部分都是警方要抓哪家色情業者我都會先進
    去看，我們都是用這個模式看他們作什麼色情，我回來再跟
    他們講，之後他們再去抓；有聽說可愛養生館被檢舉，但沒
    有說何時要過去臨檢（見第一審卷二第30頁背面）；可知侯
    ○○與沈○○平時乃為洪利忠之線民，並配合洪利忠先行探路店
    家有無經營色情行業，洪利忠將警方查緝對象洩漏予沈○○、
    侯○○等人知悉，實與聲請人甲○○無關。原判決對上開重要證
    詞，亦漏未審酌調查。
　㈥況且，本案共同被告洪利忠有本案第一審判決事實即臺灣新
    北地方法院103年度訴字第222號判決事實一（一）有收受鄭
    吉成或沈○○轉交之每月賄款新台幣（下同）2萬元或4萬元不
    等之賄款，以包庇可愛養生館、寶格麗養生館、長安應召站
    等，與聲請人無涉，則聲請人並不知上情，且從未與洪利忠
    共同收受賄款，則聲請人既未收受任何賄賂，焉需甘冒洩密
    或包庇之風險，透漏查緝消息予鄭吉成或沈○○等人。此並有
    本案最高法院106年度台上字第3114號判決認定：「尤以前
    揭色情養生館業者，尚且按月交付2萬元以行賄洪利忠（所
    犯違背職務受賄罪部分，業經判刑確定），才希圖獲免或減
    少查緝、臨檢。然上訴人於上開飲宴中，在客觀上所能獲得
    的利益（價額）有限（以前述在場人數10-20人，飲宴費用2
    萬元計，平均每人所受利益約僅1-2000元之譜），較之前述
    行賄洪利忠的金額相去甚遠，則該『不正利益』與行賄者期待
    上訴人違背職務行為的內容『減少或免除對可愛養生館、寶
    格麗養生館、長安街應召站等色情按摩店之臨檢、取締』，
    有無『相當』對價關係？亦值探究」等語（詳再證三）；復有
    更審後第二審判決即本院106年度上更（一）字第92號判決
    （下稱更審後第二審判決）認定聲請人甲○○違背職務收受不
    正利益無罪，於理由中詳實認定：「102年2月至9月這段期
    間，寶格麗養生館於102年9月或10月有被查緝過1次，可愛
    養生館於102年9月也有被查過1次，長安應召站則沒有被查
    緝過，此據證人沈○○於偵訊時證述明確（見偵字第29885號
    卷一第460頁）…；且證人洪利忠於偵訊時證稱，102年2月至
    10月只有可愛養生館因遭檢舉而查緝過1次外，其他未予積
    極查緝的原因，是因為業者有對其交付賄賂等語（偵字第29
    885號卷二第510頁背面），而被告（即聲請人甲○○）參與上
    開邀宴之時間為102年9月10日，此後可愛養生館遭檢舉，仍
    有予以查緝，顯見上述未積極查緝之狀況，與被告參與該蘆
    洲好樂迪KTV之宴飲無關，不能僅以該等色情業者未受查緝
    ，即予推論被告有何違背職務收受不正利益之犯行」等語（
    見更審後第二審判決第12頁倒數5行至12頁第9行，詳再證四
    ）；同理足認，聲請人甲○○既未收受任何賄賂，焉需甘冒洩
    密或包庇之風險，透漏查緝消息予鄭吉成或沈○○等人。則原
    判決對上開證詞及事實有漏未審酌調查之情事。
　㈦是以，前述所列的證據乃原審漏未審酌，且足以動搖原確定
    判決所認定的事實，應合於刑事訴訟法第420條第1項第6款
    「新證據」的要件，請求准許再審等語。
二、按法院認為無再審理由者，應以裁定駁回之，刑事訴訟法第
    434 條第1 項定有明文。刑事訴訟法第420 條業於104 年1
    月23日修正，同年2 月4 日經總統以華總一義字第10400013
    381 號公布施行，並於104 年2 月6 日生效，修正後該條規
    定為：「（第1 項）有罪之判決確定後，有下列情形之一者
    ，為受判決人之利益，得聲請再審：…（六）因發現新事實
    或新證據，單獨或與先前之證據綜合判斷，足認受有罪判決
    之人應受無罪、免訴、免刑或輕於原判決所認罪名之判決者
    。（第3 項）第1 項第6 款之新事實或新證據，指判決確定
    前已存在或成立而未及調查斟酌，及判決確定後始存在或成
    立之事實、證據」。次按再審制度，係為發現確實之事實真
    相，以實現公平正義，而於案件判決確定之後，另設救濟之
    特別管道，重在糾正原確定判決所認定之事實錯誤，但因為
    防止他人出於惡意或其他目的，利用此方式延宕訴訟，有害
    判決之安定性，故立有嚴格之條件限制。而刑事訴訟法第42
    0 條第1 項第6 款原規定：「因發現確實之新證據，足認受
    有罪判決之人應受無罪、免訴、免刑或輕於原判決所認罪名
    之判決者」，作為得聲請再審原因之一項類型，司法實務上
    認為該證據，必須兼具新穎性（又稱新規性或嶄新性）及明
    確性（又稱確實性）二種要件，始克相當。晚近修正改為「
    因發現新事實、新證據，單獨或與先前之證據綜合判斷」，
    並增定第3 項為：「第1 項第6 款之新事實或新證據，指判
    決確定前已存在或成立而未及調查斟酌，及判決確定後始存
    在或成立之事實、證據。」放寬其條件限制，承認「罪證有
    疑、利歸被告」原則，並非祇存在法院一般審判之中，而於
    判決確定後之聲請再審，仍有適用，不再刻意要求受判決人
    （被告）與事證間關係之新穎性，而應著重於事證和法院間
    之關係，亦即祇要事證具有明確性，不管其出現係在判決確
    定之前或之後，亦無論係單獨（例如不在場證明、頂替證據
    、新鑑定報告或方法），或結合先前已經存在卷內之各項證
    據資料，予以綜合判斷，若因此能產生合理之懷疑，而有足
    以推翻原確定判決所認事實之蓋然性，即已該當。申言之，
    各項新、舊證據綜合判斷結果，不以獲致原確定判決所認定
    之犯罪事實，應是不存在或較輕微之確實心證為必要，而僅
    以基於合理、正當之理由，懷疑原已確認之犯罪事實並不實
    在，可能影響判決之結果或本旨為已足。縱然如此，不必至
    鐵定翻案、毫無疑問之程度；但反面言之，倘無法產生合理
    懷疑，不足以動搖原確定判決所認定之事實者，仍非法之所
    許。至於事證是否符合明確性之法定要件，其認定當受客觀
    存在之經驗法則、論理法則所支配（最高法院104 年度台抗
    字第125 號刑事裁定意旨參照）。又上開所指之「新事實」
    或「新證據」仍須以作成確定判決之原審法院未及調查、斟
    酌者為限；判決確定後始存在或成立之事實、證據固不待言
    ，如受判決人提出者為判決確定前已存在或成立之事實、證
    據，但該等事實、證據在判決確定前已業由原審法院本於職
    權或依當事人之聲請或提出，在審判程序中詳為調查之提示
    、辯論，則原審法院就該等業經調查斟酌之事實、證據，無
    論最終在確定判決中已本於自由心證論述其取捨判斷之理由
    ；抑或捨棄不採卻未敘明其捨棄之理由而有漏未審酌之情事
    ，終究並非修正後新增訂刑事訴訟法第420 條第3 項規定所
    指「未及調查斟酌」之情形，該等事實、證據仍非上開所謂
    之「新事實」或「新證據」（最高法院104 年度台抗字第42
    5 號刑事裁定意旨參照）。又聲請再審之理由，如僅對原確
    定判決認定事實爭辯，或對原確定判決採證認事職權行使，
    任意指摘，或對法院依職權取捨證據持相異評價，即使予以
    審酌，亦無法動搖原確定判決，自非符合刑事訴訟法第420
    條第1 項第6 款、第3 項所定提起再審之要件（最高法院10
    2 年度台抗字第480 號裁定意旨參照）。
三、經查：　　
　㈠聲請人如何涉有刑法第132條第1項洩漏國防以外之秘密罪及
    刑法第231條第2項、第1項前段公務員包庇他人犯圖利容留
    猥褻、性交罪等犯行，本院105年度上訴字第583號判決（下
    稱「原二審判決」）業於理由欄貳、一、㈠詳細敘明，說明
    本案依據證人楊登源於警詢中證述、證人即同案被告侯○○、
    鄭吉成、王文良於偵查及臺灣新北地方法院103年度訴字第2
    22號判決（下稱「原一審判決」）審理中證述明確（見法務
    部廉政署102年度廉查中字第31號卷【下稱廉政署卷】二第7
    74頁至第775頁反面，第29885號偵查卷一第33頁至第35頁、
    第407頁、第408頁、第254頁正、反面、第287頁反面，第29
    885號偵查卷二第54頁反面、第145頁反面至第146頁，第298
    84號偵查卷第119頁，原一審卷一第238頁反面），並有可愛
    養生館101年11月至102年9月收支明細1份、新北市政府警察
    局蘆洲分局102年4月10日函暨「可愛男女SPA養生館」商業
    登記證、臨檢紀錄表、現場平面圖1份、新北市政府警察局
    蘆洲分局違反社會秩序維護法案件處分書2份（受處分人：
    楊登源、阮氏船）、可愛SPA養生館股東成立組織章程會議
    記錄1份、法務部廉政署提供之蒐證照片24張等（見廉政署
    卷一第16頁至第26頁、第38頁至第41頁、第73頁、第74頁、
    第353頁，102度他字第3267號偵查卷【下稱他字卷】第45頁
    至第56頁）、可愛養生館營業日報表2張、每日營業報表及
    收支現金彌封信封袋19張、服務小姐每日對帳單4本、服務
    小姐每日簽到簿10張、10月、11月每日營業日報表共41份扣
    案等證據在卷可稽（見內政部警政署刑案偵查卷【下稱刑案
    偵查卷】第198頁至第202頁），本於事實審法院職權推理之
    作用，資以認定聲請人有原二審判決事實欄所記載之犯行，
    已於理由內詳為說明認定所憑之依據與得心證之理由，核與
    經驗法則、論理法則，均屬無違，亦無理由欠備之違法情形
    。
　㈡聲請意旨㈠至㈣部分略以：聲請人與洪利忠之職務均為查緝色
    情業者，聲請人平時即與洪利忠配合查緝，則就本案查緝可
    愛養生館等色情業者之訊息，對聲請人及洪利忠而言，均有
    知悉之權利，非屬秘密，且聲請人告知洪利忠將查緝可愛養
    生館之訊息，係請洪利忠配合查緝可愛養生館，從未請洪利
    忠將相關訊息透漏予他人，聲請人之行為自與洩密無涉，原
    二審判決認聲請人再「推由洪利忠」洩密予色情業者等情，
    除無任何證據可證明外，就上開對聲請人有利證據及事實亦
    漏未調查斟酌云云。然查：
　⒈聲請人自97年7月8日起至102年10月7日止，擔任蘆洲分局行
    政組巡官及警務員（102年10月8日起調任蘆洲分局交通組）
    ，負責規劃蘆洲分局轄區內色情查緝勤務並支援取締色情之
    職務；洪利忠（綽號紅中）自102年3月16日起至同年10月13
    日止，擔任延平所之警察勤務區警員（102年10月13日起調
    任蘆洲分局八里所），職司查報、取締延平所轄區內色情行
    業之專案勤務，並配合執行由聲請人所規劃之新北市政府警
    察局102年取締涉嫌妨害風化場所之色情查緝專案職務等事
    實，有聲請人及洪利忠之警察人員人事資料簡歷表、新北市
    政府警察局蘆洲分局104年6月15日新北警蘆督字第10433891
    91號函各1份在卷可參（見第27885號偵查卷一第1頁至第7頁
    、第44頁至第46頁）；參諸聲請人於警詢、偵查中供稱：伊
    在蘆洲分局行政組主要業務是取締電玩色情勤務規劃及一般
    行政業務，每週規劃取締色情業者之勤務，係依據規劃表內
    所列業者，取締何業者則係由其上簽呈後，由分局長核定，
    決定取締勤務後，勤務規劃表再以電子郵件寄發給該勤務要
    執行之派出所，由各派出所所長決定由何人執行，蘆洲分局
    轄內之可愛養生館，為伊職掌業務所列管之色情業者，擔任
    蘆洲分局行政組巡官期間，伊知道可愛養生館遭檢舉之事，
    檢舉案一般是馮學恆及組長處理，他們會請伊委託派出所查
    訪，對於多次遭檢舉之業者，伊在規劃色情查緝專案時，會
    優先排入查緝，臨檢次數也會增加，故在伊任職期間，可愛
    養生館是列入臨檢次數增加、優先查緝之店家，可愛養生館
    遭檢舉時，馮學恆會口頭告知或將檢舉資料交給伊等語（見
    第27885號偵查卷一第207頁，第27885號偵查卷三第117頁反
    面、第208頁反面），核與證人馮學恆於偵查中證稱：伊自1
    01年10月迄今任職蘆洲分局行政組，負責色情檢舉案件或公
    文回覆，聲請人是行政組巡官，負責色情業務部分是每週臨
    檢規劃跟查緝，可愛養生館自102年3月30日起至11月間，有
    10次遭檢舉由新北市政府城鄉局行文要求查緝，伊有處理到
    這些公文，也有交給聲請人或口頭告知他等語（見第27885
    號偵查卷三第161頁、第162頁），及於原審審理中證稱：伊
    於102年間在蘆洲分局行政組任職，接到警察局或民眾陳情
    的檢舉函，會先發交辦單給當地派出所，請他們馬上派人查
    明檢舉內容是否屬實，在轄區內收到色情業者的檢舉或陳情
    ，會立即向組長、聲請人報告哪間養生館被檢舉，對這部分
    要多加強安排臨檢，伊每個星期都會排1份色情勤務的行程
    表，主要讓聲請人簽核，也會跟聲請人說最近有哪些檢舉案
    件是否要加強這幾間臨檢，蘆洲分局102年度加強取締涉嫌
    賭博電玩、性交易場所勤務編組表右側有一欄臨檢目標，大
    部分是由聲請人決定，但伊如果有接到民眾陳情或檢舉時，
    有時候將陳情函、檢舉單給聲請人看，有時候口頭跟他報告
    ，也會特別向聲請人說隔週能不能加強多排臨檢次數，依據
    警察局的標準是有民眾檢舉或執行臨檢時覺得該業者比較有
    色情之虞就提升為乙類，可愛養生館有被民眾檢舉從事色情
    交易活動，是屬於乙類的色情業者，乙類是照輪的方式進行
    查緝，勤務編組表的臨檢目標、帶班人員及成員也都是聲請
    人負責編寫等語相符（見原審卷二第26頁正面至第28頁反面
    ）；而可愛養生館（嗣改名為雅典娜養生館）係符合新北市
    政府警察局102年取締涉嫌妨害風化場所專案「疑有非法性
    交易之虞」場所列管指標：「僱有大陸籍、外籍人士（依出
    生地）坐檯陪侍或從事按摩、指（油）壓，且穿著清涼或易
    引人遐思（如薄紗店、制服店）等疑有猥褻性服務場所」，
    乃蘆洲分局所列管乙類疑有非法性交易之虞場所，於102年1
    至10月遭臨檢共23次，均為聲請人規劃臨檢、機動取締之查
    緝，亦有新北市政府警察局蘆洲分局104年6月15日新北警蘆
    督字第1043389191號函1份附卷可按（見原審卷三第45頁正
    面至第46頁反面），足徵聲請人於102年間任職於蘆洲分局
    行政組巡官時，因其主要業務為取締電玩色情勤務規劃及一
    般行政業務，是其於接收證人馮學恆口頭或書面告知某業者
    遭檢舉疑似經營色情之訊息後，即作為其每週規劃取締色情
    業者之重要依據，而決定查緝臨檢之業者對象，而可愛養生
    館依據新北市政府警察局102年取締涉嫌妨害風化場所專案
    「疑有非法性交易之虞」場所列管指標，屬於「乙類」之業
    者，且多次遭檢舉，因而列為臨檢次數增加之業者，是本件
    堪認聲請人因擔任蘆洲分局行政組巡官，自得輕易取得可愛
    養生館等業者屢遭檢舉色情之相關訊息，此乃因其職務所獲
    悉之消息甚明（見原二審判決理由貳、一、㈠⒉）。　
　⒉「按警方執行臨檢，係為預防犯罪或偵查犯罪所實施之方法
    ，而如何決定臨檢之對象、目標，多半或係因民眾或政府機
    關檢舉，或係警方職務上所知，均屬偵查不公開之範疇，為
    免遭檢舉者、臨檢目標知悉消息，預作準備以逃避取締，無
    法達成查緝不法之臨檢效果，關於遭檢舉之對象、訊息、臨
    檢計劃之有無實施、臨檢目標、時段等內容均應予以保密。
    」，原二審判決參酌上開警方執行臨檢之作法，以及證人馮
    學恆、洪利忠之證述，認定業者遭檢舉疑似經營色情之次數
    顯然會影響、左右臨檢次數之多寡，且可愛養生館屢次遭檢
    舉經營色情之訊息，確係聲請人於職務上所得知悉且應保守
    秘密之事項（見原二審判決理由貳、一、㈠⒊），是聲請人於
    警方執行臨檢前，應嚴守秘密，不得洩漏與任何人知悉。辯
    護人為聲請人辯護稱：可愛養生館既已知其成為警方加強查
    緝對象之一，則關於可愛養生館遭民眾檢舉且屬警方加強查
    緝對象一事，均非屬秘密之消息云云，即非可採。
　⒊另參諸證人洪利忠於偵查中證稱：伊有持用0000000000號行
    動電話門號，伊於102年3月16日至同年10月間任職延平所，
    是延平所專案人員，要負責查緝取締槍毒、賭博、色情，認
    識聲請人，並與聲請人配合色情和賭博電玩案件，也認識鄭
    吉成、沈○○、綽號「虎哥」之王文良、綽號「阿德」之侯○○
    、綽號「阿金」之李建來，鄭吉成按月支付2萬元給伊，目
    的就是希望可以不要查緝可愛養生館經營半套一事，102年7
    月29日上午與沈○○、侯○○在中原路A+咖啡館見面，並告知可
    愛養生館遭人檢舉，可能遭查緝，此訊息是聲請人告知伊的
    等語（見第29885號偵查卷一第171頁反面至第172頁反面，
    第29885號偵查卷二第508頁反面），並證稱：如聲請人沒將
    有人檢舉可愛養生館經營半套的訊息告訴伊，伊也不會知道
    有人檢舉可愛養生館的事情，102年7月29日，聲請人到延平
    所找伊，告訴伊可愛養生館被檢舉的事後，伊就立刻打電話
    約侯○○等人到A+，要告訴可愛養生館被檢舉之事等語（見第
    29885號偵查卷二第514頁，第29885號偵查卷三第210頁、第
    214頁反面），及於原審審理中證稱：伊於102年間在蘆洲分
    局延平所擔任查緝勤務專案人員，在102年7月29日10時16分
    18秒，聲請人打電話跟伊說「中午跟你報告」、「是啦，非
    常重要的事情跟你報告」後的當天，聲請人有跟伊在延平所
    見面，談論有關他們行政組被檢舉，還有外面養生館被檢舉
    的事情，包含可愛養生館等，聲請人大概講了3家左右，伊
    與聲請人在派出所聊完後知道可愛養生館有被檢舉，同日再
    與沈○○、侯○○在A+咖啡館見面，談到可愛養生館被檢舉的事
    ，在102年7月29日10時16分18秒，聲請人打電話跟伊說「中
    午跟你報告」、「是啦，非常重要的事情跟你報告」前，伊
    有介紹聲請人與侯○○、王文良、鄭吉成這些人認識，他知道
    這些人是可愛養生館幕後經營者，聲請人之前也知道沈○○是
    經營色情的業者等語（見原審卷二第19頁反面、第21頁、第
    22頁反面至第24頁正面），核與卷附聲請人持用門號000000
    0000號行動電話與證人即同案被告洪利忠持用門號00000000
    00號行動電話間通訊監察譯文內容相符（見廉政署卷二第22
    3頁），是聲請人於104年7月29日10時16分18秒許，持用其
    門號0000000000號行動電話撥打洪利忠持用之門號00000000
    00號行動電話，於電話中向洪利忠表示：「中午跟你報告！
    非常重要的事跟你報告。」等語後，於同日12時許，隨即至
    延平所向洪利忠透露上開有關可愛養生館被檢舉違法經營色
    情交易情事之訊息甚明。可認聲請人早已透過洪利忠之介紹
    而認識可愛養生館幕後經營者侯○○、王文良、鄭吉成，伊擔
    任蘆洲分局行政組巡官，自可輕易取得可愛養生館等業者屢
    遭檢舉色情之相關訊息，而依上開規定，警方於執行臨檢前
    ，應嚴守秘密，不得洩漏與任何人知悉，縱認聲請人與洪利
    忠配合查緝，亦規定亦不會洩露查緝對象。況聲請人明知洪
    利忠與可愛養生館業者熟識，卻特別於102年7月29日與洪利
    忠以電話聯繫，通話中表示「非常重要的事要向您報告」，
    又前往延平所親自告知上情，其目的係將可愛養生館被檢舉
    非法經營色情交易情事告訴洪利忠，受透過洪利忠轉知業者
    甚明（見原二審判決理由貳、一、㈠⒌、⒍）。
　⒋聲請人稱其平時即與證人洪利忠配合查緝，故證人洪利忠有
    知悉之權利，非屬秘密云云，然依上開所述，聲請人會因職
    務關係而獲知被檢舉目標之消息，是聲請人有嚴守秘密之義
    務，縱使證人洪利忠平時與聲請人配合查緝，聲請人亦不應
    透露被檢舉目標之任何相關訊息，因證人洪利忠之職務本無
    從知悉相關訊息，且聲請人一旦對外說出其依職務獲知之消
    息，即有洩露之風險，確仍卻向證人洪利忠透露相關消息，
    進而致證人洪利忠得以向業者透露相關訊息，應屬聲請人可
    預見之結果，則聲請人及洪利忠身為警務人員，利用警察身
    分及職務之機會，於得悉可愛養生館遭檢舉經營色情之訊息
    後，共同將此關於中華民國國防以外應秘密之消息洩漏予可
    愛養生館之業者已明（見原二審判決理由貳、一、㈠⒍⒎）。
　㈢聲請意旨㈤部分略以：原二審判決漏未審酌侯○○與沈○○平時乃
    為洪利忠之線民，並配合洪利忠先行探路店家有無經營色情
    行業，洪利忠將警方查緝對象洩漏予沈○○、侯○○等人知悉，
    實與聲請人無關云云。然查：原二審判決就此部分已認定依
    證人洪利忠、沈○○、侯○○等人之證述可知，證人沈○○、侯○○
    確係證人洪利忠之線民（見原二審判決理由貳、一、㈠⒎），
    而證人沈○○、侯○○2人均從事色情行業之業者，並透過證人
    洪利忠而認識聲請人，且曾與聲請人一同飲宴，聲請人應知
    悉證人沈○○、侯○○2人均為從事色情行業之業者，並與證人
    洪利忠間之關係匪淺（見原二審判決理由貳、一、㈠⒎、⒏）
    ，是聲請人身為查緝之人，本應迴避上開情事，不得與業者
    同席飲宴，亦可得知證人洪利忠與色情業者沈○○、侯○○交知
    非淺，卻仍向洪利忠告知可愛養生館遭檢舉查緝等情，應可
    預見洪利忠會向業者透露相關訊息，是聲請人稱係洪利忠向
    業者洩密，而與其無關等情，自難採信，亦無法為有利聲請
    人甲○○之認定。
　㈣聲請意旨㈥部分略以：最高法院106年度台上字第3114號判決
    就聲請人所犯違背職務受賄罪部分，業經最高法院以106年
    度台上字第3114撤銷發回後，經本院106年度上更（一）字
    第92號判決（下稱「更一審判決」）無罪，足證聲請人未收
    受任何賄賂，自毋需甘冒洩密或包庇之風險，透漏查緝消息
    予鄭吉成、沈○○等人，原二審判決漏未審酌上開證詞及事實
    云云。
　⒈查起訴書認聲請人對於⑴實際由鄭吉成經營之「可愛養生館」
    違法經營猥褻、性交行為，及實際由侯○○、沈○○經營之「長
    安街應召站」違法經營性交行為，暨實際由鄭吉成、王文良
    實際經營之「寶格麗養生館」違法經營猥褻、性交行為一事
    均有認識，竟基於違背職務而收受不正利益之犯意，於102 
    年8 月21日上午1時48分許，至「長安街應召站」接受侯○○
    指派店內真實姓名、年籍不詳之成年女子按摩之不正利益新
    臺幣（下同）900 元（原應支付3,000 元，僅支付2,100 元
    ），以不予取締、減少對可愛養生館、寶格麗養生館、長安
    街應召站等色情按摩店之臨檢、取締等為其收受不正利益之
    對價（即起訴書附表一編號9 部分）；⑵又與洪利忠共同基
    於違背職務而收受不正利益之犯意，於102 年9 月10日至翌
    日（即11日）凌晨某時許，在新北市○○區○○路000 號好樂迪
    KTV 508 號包廂內，共同接受王文良、侯○○招待有女陪侍飲
    宴之不正利益計2 萬元（含小姐坐檯費每人2,000 元，5 人
    計10,000元，小姐車費每人200 元，5 人計1,000 元，包廂
    及菜錢合計9,000 元《起訴書附表一編號10誤載為900 元》）
    ，上開費用由「可愛養生館」支付，作為被告包庇可愛養生
    館違法經營猥褻、性交行為之對價（即起訴書附表一編號10
    部分）。因認聲請人就此部分，涉有貪污治罪條例第4 條第
    1 項第5 款之違背職務收受不正利益罪嫌等語。惟查：
　⑴有關上開⑴部分：
　　更一審判決以證人侯○○於原審上開證言，不僅無法確定聲請
    人當天是否有前往「長安街應召站」，且亦不確定聲請人當
    天與其聯絡之目的為何，與其於偵訊時指證聲請人於102 年
    8月21日凌晨1 時許係前往「長安街應召站」接受按摩服務
    之說法不同；況證人侯○○於原審所證其當天並沒有收到錢，
    不曾退過900 元給聲請人，小姐不可能不收錢就離開等語，
    更與其於偵查中所述不收900 元、劉淑屏事後有拿交付3,00
    0元之說法，明顯互有不符，足認證人侯○○前開於偵查中所
    證聲請人曾於102 年8 月21日1 時48分許前往「長安街應召
    站」，接受其所安排之女子做全套性服務或按摩等情，顯有
    重大瑕疵可指，其證言之可信度，已然有疑。證人候信全之
    證詞前後不一，已難遽信，且由證人劉淑屏之證言，亦無法
    認定證人侯○○之證言為可採，又卷附通訊監察譯文內容即聲
    請人所持用之0000000000號行動電話，雖於102 年8 月21日
    1 時48分8 秒時，曾與侯○○所持0000000000號行動電話通聯
    ，於侯○○表示：「我叫我們裡面的幫你開門」，即答稱：「
    好好」，侯○○接著稱：「妹仔等一下就到」等語（偵字第29
    885 號卷一第29至30頁），充其量僅能證明聲請人與侯○○間
    曾有上開聯繫內容，亦無法證明聲請人有前往「長安應召站
    」接受侯○○所提供之全套性服務或按摩等不當利益，本件自
    難僅憑證人侯○○於偵查中之證述內容，遽認聲請人於102 年
    8 月21日1 時48分許，確曾至同案被告侯○○經營之長安街應
    召站，接受由其安排之女子為被告作全套性服務或按摩甚明
    。
　⑵有關上開⑵部分：
    按貪污治罪條例第4 條第1 項第5 款之收受賄賂或不正利益
    罪，須公務員所收受之賄賂或不正利益與其職務有對價關係
    ，且以他人有行求、期約或交付不正利益之事實為前提，若
    他人並非本於行賄之意思而作為，則無以該罪相繩餘地。上
    揭所謂對價關係，必雙方行賄及受賄之意思達成一致，且所
    交付之賄賂或不正利益，與公務員為職務行為之間，具有原
    因、目的之對應關係；而所謂職務上行為，則須公務員於其
    職務範圍內，有踐履賄求對象的特定行為，始與犯罪構成要
    件相當（最高法院106 年度台上字第3114號判決見解參照）
    。認聲請人受洪利忠邀宴之初，因洪利忠未經告知飲宴目的
    及可能到場人士，席間，侯○○、王文良等人又未明示彼等邀
    宴之目的，且聲請人並非該邀宴之主客，復中途先行離去，
    自無從僅以沈○○、侯○○等人單方面主觀上之期待與
    臆測，即認聲請人與侯○○、王文良等人，已達於就違背職務
    上行為交付不正利益、收受不正利益之意思合致等情。
　⑶綜上，而認公訴人此部分所舉證據，無從使通常一般之人不
    致有所懷疑，而得確信聲請人有上揭公訴意旨所指之犯行，
    尚不足以使更一審形成聲請人涉犯違背職務收受不正利益罪
    嫌之確信心證。此外，復無其他積極證據足資證明聲請人有
    何公訴人所指之上述犯行，揆諸首開說明，應就此部分為聲
    請人無罪之諭知。　
　⒉由上可知，更一審判決除就聲請人論證，認聲請人所涉犯違
    背職務收受不正利益罪部分判決無罪外，另就上開違背職務
    收受不正利益罪部分之案發時間分別為「102年8月21日」及
    「102年9月10日至翌日凌晨」，與本案原二審判決就洩密、
    包庇等情所認定之時間為「102年7月29日」，發生在後，其
    所涉案發時間不同。且上開⑴部分係指聲請人疑有於102 年8
     月21日凌晨1 時許前往「長安街應召站」接受按摩招待消
    費之不正利益等情，與本案聲請人有無涉及洩密之犯罪態樣
    不同；而上開⑵部分係指聲請人就其於102 年9 月10日晚間
    某時，有應洪利忠之邀前往新北市○○區○○路000 號「好樂迪
    KTV 」508 號包廂參與宴飲，而該次飲宴係由經營色情業者
    王文良、侯○○、沈○○等人招待，由「可愛養生館」支出2 萬
    元（含小姐坐檯費每人2,000 元，計5 人共10,000元，小姐
    車費每人200 元，計5 人共1,000 元，包廂及菜錢共9,000 
    元），而認聲請人受洪利忠邀宴之初，洪利忠並未告知飲宴
    目的及可能到場人士，席間，侯○○、王文良等人又未明示其
    等邀宴之目的，且聲請人並非該邀宴之主客，復中途先行離
    去，聲請人有無與業者達於就違背職務上行為交付不正利益
    、收受不正利益之意思合致等情，此與本案聲請人有無涉及
    洩密之犯罪態樣不同。故聲請人所涉上開違背職務收受不正
    利益罪獲判無罪部分，亦與本案所涉情節不同，自無法為有
    利聲請人認定。再參以聲請人所涉本案洩密等情，並不必然
    同時會構成違背職務收受不正利益罪嫌，故更一審判決雖認
    定聲請人就所涉違背職務收受不正利益部分均無罪，仍不足
    以影響判決結果。是上開證據屬卷內已存在之證據資料，並
    經原二審判決本於自由心證予以取捨及判斷，並不足以影響
    判決結果，及原二審判決依論理法則、經驗法則取捨證據後
    所認定之事實。本件聲請人甲○○僅係對此持相異評價，即不
    能以此為由聲請再審。
  ㈤綜上，原二審判決就聲請人甲○○所提再審事由，均已審酌證
    據，詳細論述指駁，並無發現新證據足認原確定判決認事用
    法有所違誤之情形。從而，聲請人聲請再審，其再審意旨所
    指部分，並非屬於新事實、新證據，與刑事訴訟法第420 條
    第1 項第6 款聲請再審之要件不符，揆諸前揭說明，本件再
    審聲請或無理由，自應駁回。
四、綜上所述，再審聲請人依刑事訴訟法第420條第1項第6款規
    定聲請再審部分，無非係就原二審確定判決證據採酌與否之
    爭執，所提出之上開事證，無論係單獨或結合先前已經存在
    卷內之各項證據資料，予以綜合判斷，均未能因此產生合理
    之懷疑，而有足以推翻原二審確定判決所認事實之蓋然性，
    難認符合修正後刑事訴訟法第420 條第1 項第6 款規定之確
    定性、顯著性或明確性要件。其所執前開理由，不足以推翻
    原二審確定判決所認定之事實，仍無足影響再審聲請人整體
    犯罪之成立，所論處之罪名亦不會因此而變更，是再審聲請
    人前揭據以提起再審者，顯非第420 條第1 項第6 款所謂足
    以動搖原二審確定判決之新證據或新事實；復未就原二審確
    定判決如何認定事實錯誤，提出刑事訴訟法第420 條第1 項
    第1 款至第6款列舉之適格再審事由。本件再審之聲請，尚
    非適法之再審理由，從而，本件再審之聲請為無理由，應予
    駁回。
五、據上論結，應依刑事訴訟法第434條第1項，裁定如主文。 
    　　
中　　華　　民　　國　　109 　年　　7 　　月　　31　　日
                  刑事第十七庭  審判長法  官  鄭水銓
                                      法  官  李世華
                                      法  官  鍾雅蘭
以上正本證明與原本無異。
如不服本裁定，應於裁定送達後10日內向本院提出抗告狀。
                                      書記官  黃亮潔
中　　華　　民　　國　　109 　年　　7 　　月　　31　　日